【裁判字號】    99,抗,231
【裁判日期】    990917
【裁判案由】    聲請減刑等
【裁判全文】
臺灣高等法院高雄分院刑事裁定           99年度抗字第231號
抗  告  人
即受刑人    甲○○
上列抗告人因聲請減刑並定應執行刑案件，不服臺灣高雄地方法
院中華民國99年8 月25日裁定（99年度聲減字第80號），提起抗
告，本院裁定如下：
    主  文
原裁定撤銷。
甲○○所犯如附表編號1 、2 所示之罪，減刑詳如附表編號1 、
2 所載，與附表編號3 所示不應減刑之罪所處之刑，應執行有期
徒刑柒年拾月。
    理  由
一、抗告意旨略以：原審裁定定受刑人應執行之刑，固無不合。
    惟如附表編號1 、2 所示之罪經減刑後，合計5 月，再與不
    應減刑之編號3 之刑期相間，共計7 年11月；惟原審卻定應
    執行刑為有期徒刑8 年，顯然有誤，爰依法提起抗告，請求
    撤銷原裁定云云。
二、據檢察官聲請意旨略以：受刑人甲○○於附表所列日期犯如
    附表所列之罪，經如附表所列之法院判處如附表所列之刑確
    定在案。經查其所犯如附表所列編號第1 、2 之罪，犯罪時
    間均在中華民國96年4 月24日以前，核與中華民國九十六年
    罪犯減刑條例第2 條第1 項第3 款規定相符，應依同條例第
    8 條第1 項、第3 項聲請裁定減刑，而其所犯附表編號3 之
    罪，雖依本條例第3 條規定不予減刑，惟仍應依同條例第11
    條、12條規定定其應執行之刑等語。而原審裁定亦准就附表
    編號1 、2 所示之罪減刑，並於減刑後與附表編號3 所示不
    應減刑之犯罪所處之刑，合定應執行有期徒刑8 年，固非無
    見。惟查：
  (一)按數罪併罰，有二裁判以上者，依刑法第51條之規定，定其
    應執行之刑；數罪併罰，分別宣告其罪之刑，宣告多數有期
    徒刑者，於各刑中之最長期以上，各刑合併之刑期以下，定
    其刑期，但不得逾30年，刑法第53條、第51條第5款 分別定
    有明文。次按法律上屬於自由裁量事項，尚非概無法律性之
    拘束，在法律上有其外部界限及內部界限。前者法律之具體
    規定，使法院得以具體選擇為適當裁判，此為自由裁量之外
    部界限。後者法院為自由裁量時，應考量法律之目的，法律
    秩序之理念所在，此為自由裁量之內部界限。法院為裁判時
    ，2 者均不得有所踰越。在數罪併罰而有2 裁判以上，應定
    其應執行刑之案件，法院所為刑之酌定，固屬自由裁量事項
    ，然對於法律之內、外部界限，仍均應受其拘束，此有最高
    法院91年台非字第32號及92年度台非字第187 號判決可資參
    照。
  (二)查本件受刑人甲○○因違反毒品危害防制條例等三罪，經本
    院暨臺灣高雄地方法院先後判處如附表所示之刑，均經分別
    確定在案；而附表編號1 、2 、3 等三罪既未經執行完畢，
    且附表編號1 、2 之二罪亦符合中華民國九十六年罪犯減刑
    條例規定，有臺灣高等法院被告前案紀錄表、臺灣高雄地方
    法院檢察署刑案資料查註紀錄表及各該判決書影本各1 份在
    卷可按，此部分之事實，堪予認定。是就附表編號1 、2 之
    二罪減刑後，與不應減刑之附表編號3 之罪刑（7 年6 月）
    定其應執行之刑，應予准許，惟其合併刑期上限為7 年11月
    ，原審卻裁定應執行刑為有期徒刑8 年；揆之上開說明，顯
    與法有違。抗告人抗告意旨指摘原裁定不當，為有理由。爰
    由本院將原裁定撤銷，並自為裁定如主文第二項所示。
據上論斷，依刑事訴訟法第413 條，中華民國九十六年罪犯減刑
條例第2 條第1 項第3 款、第8 條第3 項、第11條、第12條，修
正前刑法第51條第5 款之規定，裁定如主文。
中    華    民    國    99    年    9     月    17    日
                  刑事第四庭    審判長法  官  蕭權閔
                                      法  官  陳吉雄
                                      法  官  吳進寶
以上正本證明與原本無異。
如不服本裁定應於送達後5 日內向本院提出抗告狀。
中    華    民    國    99    年    9     月    17    日
                                      書記官  齊椿華

司法院資訊處製作；財團法人民間司法改革基金會備份。
